# 融资租赁现金流问题

提问人：lbwl 时间：2015-04-19 23:22:37
是有，但是那不是适用金融企业的吗，我们一般非金融企业的现金流量表里是没有那些的，我是自己加吗

回答人：chenyiwei
融资租赁公司也是金融企业，按照金融企业的报表格式和项目设置规定执行。合并报表的参考格式中已经包含了各行业的报表项目。

提问人：lbwl 时间：2015-04-20 13:44:34
陈版我们那个融资租赁公司是商委批的，应该不算金融企业吧。如果按照您说的现金流按照金融企业那么列报，那我资产负债表科目还是长期应收款是吗

回答人：chenyiwei
虽然主管部门不同，但经济实质相同，可以参照。

提问人：lbwl 时间：2015-04-20 22:24:00
那陈版资产负债表科目还是长期应收款是吗，另外金融企业放贷和收利息现金流是什么，没接触过，还请陈版指教

回答人：chenyiwei
金融企业一般在“发放贷款和垫款”科目核算及列报。租赁公司也可使用“应收融资租赁款”科目。

提问人：lbwl 时间：2015-04-21 17:00:06
陈版还要继续请教。如果按照您说的放到发放贷款这个科目，也就没有未确认融资收益这么一说了吧，我就按照实际放款额进入这个科目，后续处理是不是也要按照实际利率法。另外我确认的租金收入是不是要在利润表营业收入下面的利息收入里列报，假如这个融资租赁公司从外部借款，我取得的借款是放到长期借款 或者短期借款吗，支付的利息是放到财务费用吗，取得借款和支付利息的现金流放到哪呢

回答人：chenyiwei
3 、从外部借入的款项正常列报为短期借款或长期借款。支付的利息可以作为营业成本列报。 4 、支付的利息可以作为经营活动，取得和偿还贷款本金仍作为筹资活动，但应注意各年度之间列报方式的一贯性。

回答人：chenyiwei
1 、可以不使用未确认融资费用科目，但这样处理只是账务处理程序上的差异，不影响各项资产、负债和损益的列报金额。后续利息确认也是实际利率法。 2 、利息收入是租赁公司的主营业务，应作为营业收入——利息收入。

提问人：lbwl 时间：2015-04-22 07:52:25
非常感谢您不厌其烦的解答，还有个小问题，您说的后续安实际利率法核算你，那么我初始房款时 借 贷款 这里的金额是未来应收的本金加利息吗，然后贷 银行存款 （本次房款金额） 类似未确认融资收益收益（利息部分）

回答人：chenyiwei
可以这样核算，也可以不单独将未确认融资收益核算出来，对贷款的账面价值的影响是一致的。

提问人：a8730760 时间：2017-03-08 16:12:49
陈总，母公司主营不是融资租赁，子公司开展融资租赁业务在集团中占很小一部分，在合并报表时，子公司对外的融资租赁是否可以看出是一项投资活动，支付的现金流调整到支付投资其他，收回的调整到收回投资其他，本期所产生的收益调整到投资收益。如果是这样可以，融资租赁公司收取的相关咨询费是否也需要做和上面一样的调整。

回答人：chenyiwei
可根据重要性原则调整合并报表层面的融资租赁业务。但咨询费如果是独立于租赁业务的，就继续确认为其他业务收入和经营现金流。